臺灣彰化地方法院民事判決
110年度訴字第636號
原      告  施宥廷  
訴訟代理人  黃浩章律師
複  代理人  李瑞仁律師
被      告  林芷青  
訴訟代理人  林更穎律師
複  代理人  王琮鈞律師
            宋豐浚律師
上列當事人間請求所有權移轉登記等事件，本院於民國110年6月
6日言詞辯論終結，判決如下：
    主  文
壹、被告應將坐落於彰化縣○○鎮○○段000000000○000000000○0000
    00000地號土地及00000-000建號建物如附表所示之應有部分
    移轉登記予原告。
貳、被告應偕同原告向交通部公路總局臺中區監理所彰化監理站
    辦理將000號自用小客車移轉登記予原告。
參、訴訟費用由被告負擔。
    事實及理由
壹、原告起訴主張：
　一、兩造有婚姻關係，於民國(下同)104年5月20日登記結婚，
      婚後育有兩名未成年子女，原本一家生活和樂，惟被告於
      108年12月12日因不明原因拋棄原告與兩名未成年子女，
      將家中包含現金、首飾、房屋及土地權狀等搜刮一空後即
      一去不復返，嗣後不論原告如何好言相勸，被告均置之不
      理，連每月應用來支應未成年子女基本生活費用新臺幣(
      下同)5,000元，亦不使原告作為扶養之用。
　二、原告前於102年12月以預售方式，向訴外人可靖建設開發
      有限公司訂購坐落於彰化縣○○鎮○○段000000000○00000000
      0○000000000地號土地及00000-000建號建物(門牌號碼彰
      化縣○○鎮○○路○段000巷00號；下稱系爭不動產)，此有第
      一類謄本可證(原證一)。頭期款200萬元由原告之胞弟○○
      匯入原告之帳戶內(原證二)，後續工程款亦由原告獨自支
      付(原證三)，嗣於交屋並登記之前，考量原告擔任外勤工
      作四處奔波，難免發生交通事故或招攬疏失等損害賠償責
      任，為避免高額賠償將殃及原告所有之系爭不動產，故將
      二分之一之所有權借名登記於被告名下。自預售屋買賣契
      約成立之時起，被告從未支付任何頭期款、工程款及登記
      完成後之任何款項，包含房屋貸款(原證四)、房屋管理費
      (原證五)、地價稅(原證六)、房屋稅(原證七)等，且交屋
      時之驗屋通知與結算(原證八)、裝修聯繫等(原證九)，以
      及擔任住宅火險要保人並繳納保險費(原證十)，均由原告
      全數支出，被告分文未付，縱僅係社區花草維護輪值(原
      證十一)此等小事，被告亦不聞不問未參與，顯見系爭不
      動產係由原告管理、使用、處分。
　三、另原告於107年3月1日購買並使用之000號自用小客車(下
      稱系爭車輛)，亦基於同樣理由及汽車保險費較為便宜之
      原因，亦借名登記於被告名下，而使用、購買、保養及所
      有稅費(原證十二)等費用，皆由原告全額支付。 
　四、今被告既不願再與原告共組家庭，則原告欲藉由借名登記
      予被告以分散財務風險之原因已不復存在，故原告於110
      年4月13日以台中福平里郵局000115號存證信函通知被告
      終止借名登記契約，詎料被告於收受存證信函後依舊置之
      不理，原告爰提起本件訴訟。
　五、如鈞院認兩造間之借名登記契約並不存在，惟被告既擁有
      系爭不動產之應有部分二分之一，則應共同分擔費用，而
      原告自104年12月25日起按月繳納之金額(繳納時間及金額
      如準備五狀附表；卷三)，其中二分之一即為被告應分攤
      之部分，迄至111年6月6日原告已為被告代墊房貸93萬83
      元(計算式：186萬166元2＝93萬83元)，被告受有此一利
      益並無法律上原因，依民法第179條規定應返還原告。
　六、原告聲明：
　　㈠先位：
　　　⒈被告應將坐落於彰化縣○○鎮○○段000000000○000000000○0
        00000000地號土地及00000-000建號建物如附表
　　　　所示之應有部分移轉登記予原告。
　　　⒉被告應偕同原告向交通部公路總局臺中區監理所彰化監
        理站辦理將000號自用小客車移轉登記予原告。
　　　⒊訴訟費用由被告負擔。
　　㈡備位：
　　　⒈被告應給付原告新臺幣93萬83元，以及自起訴狀繕本送
        達之翌日即110年7月21日起至清償日止，按週年利率百
        分之五計算之利息。
　　　⒉被告應偕同原告向交通部公路總局臺中區監理所彰化監
        理站辦理將000號自用小客車移轉登記予原告。
　　　⒊訴訟費用由被告負擔。
貳、原告對於被告答辯之陳述：
　一、系爭不動產之訂購單上(原證13)買受人欄位僅施銘豪(原
      告本名)，被告完全未支付分文，何來兩造「共同」向可
      靖建設開發有限公司購買系爭不動產之情？又被告先前經
      營美容、美髮事業並無起色，欲轉型經營全美世界健康科
      技股份有限公司工作(下稱全美直銷)，投入購買高價保養
      品之費用，係以向原告借錢方式請原告支付，爾後分文未
      還，根本全未支應家庭開銷。且被告四處參與直銷工作，
      無暇照顧未成年子女，平日白天均交由原告之父母照顧，
      幼子於108年7月11日出生後，被告卻於108年12月12日離
      家不歸，甚至將育兒津貼據為己有，故奶粉、尿布、保母
      費、幼兒園費用全由原告一手包辦。而被告於另案離婚案
      件時稱：「因美容院經營不善無法支應未成年子女扶養費
      ，僅可每月給付1,000元的扶養費」云云，是被告即因自
      顧不暇，何來負擔家庭費用均由被告負擔？且被告108年
      、109年之所得為「0」，如何能每月為家庭付出約2萬5,0
      00元之支出？被告應有舉證之必要，若有大於2萬5,000元
      之收入，被告是否有其他隱藏性收入未依法報稅，有違所
      得稅法之規定而構成犯罪？
　二、原告雖屬外勤業務性質之工作，惟上班時間固定為上午9
      點至下午6點，每日下班前須回到公司呈報業務招攬績效
      ，而未成年子女係由原告之父母在白天照顧，原告下班後
      再到原告父母家接回未成年子女，反觀被告則是在自營美
      髮工作室工作到深夜始返家，此即證人乙○○所證述：「沒
      有看過被告住在系爭房屋內」之原因，故並無「長時間未
      待在家裡，由被告獨自扶養二名未成年子女」之情形，此
      有原告之在職證明(原證29)，以及「家事案件之兒童及少
      年認可暨監護權歸屬調查計畫」所附訪視調查報告、照片
      (原證30)可證。
　三、原告雖知悉被告婚後仍將自己之美髮工作室工作至深夜始
      返家，對於照顧未成年子女、生計分擔、家庭生活費分擔
      與操持家務係毫無貢獻可言，因而一肩扛起家中所有費用
      支出、貸款，只求借被告之名以規避未來業務招攬、交通
      事故風險所衍生之法律風險。有鑑於此，更不可能與被告
      簽訂「借名登記契約書」，致遭債權人主張通謀虛偽意思
      表示而舉證無效之風險。另被告亦不僅一次於不同場合，
      向原告所聲請傳喚之證人柯○○、王○○、乙○○坦承願意出名
      供原告借名登記以規避風險之情。
　四、系爭車輛經由證人即汽車銷售業務員丙○○與兩造共同好友
      乙○○之供述可知，自原告於107年3月1日單獨與丙○○交涉
      購買事宜後並交付起迄今，均由原告管理、使用且用於接
      洽業務、接送未成年子女，被告未曾有任何駕駛系爭車輛
      之情形。
　五、如鈞院認兩造間借名登記契約不存在，惟被告確實有系爭
      不動產二分之一之應有部分，而原告自104年12月25日起
      均按時繳納貸款等費用(繳納時間及金額如準備五狀附表
      ；卷三)，其中二分之一為被告應分攤之部分，迄今原告
      已為被告代墊93萬83元之金額，被告對於家庭費用支出、
      未成年子女照顧及扶養費用全未投注任何心力，均未提出
      任何家庭費用單據證明，並無端的拋棄家庭，長達一年時
      間對親生子女不聞不問，待原告提起離婚訴訟時，始至原
      告父母家以及從未出現的幼兒園假意欲探視未成年子女，
      此由鈞院110年度婚字第000號案件即可得知，已致原告受
      有超過其應負擔家庭費用二分之一之損害，是被告受有此
      未繳系爭不動產貸款之利益並無法律上原因。
參、被告答辯：
　一、先位之訴部分：
　　㈠被告否認與原告有借名登記關係存在，蓋兩造自103年以前
      即開始交往，至104年5月20日結婚，婚後原告將系爭不動
      產所有權二分之一登記於被告名下，可能係基於贈與、共
      同生活之信任、原告感謝被告對於家庭之付出及對家庭之
      協力貢獻、單純愛護配偶、兩情相悅之給付、生計分擔之
      考量或家庭生活費分擔等情形，且結婚之男女為達婚後同
      居目的購屋，由夫支出購屋資金及繳付房貸，妻取得房屋
      所有權，作為夫對妻承諾保障之一環，事所恆見，非必出
      於借名登記契約，故原告固然出資購買房屋及繳納貸款、
      管理費、稅捐等，惟不足以此推認原告與被告間有借名登
      記契約存在。是原告應就兩造間有借名登記關係之事實，
      負舉證責任。
　　㈡被告固不否認系爭不動產之頭期款、工程款及登記後之相
      關款項均由原告負擔。然按家庭生活費用，除法律或契約
      另有約定外，由夫妻各依其經濟能力、家事勞動或其他情
      事分擔之；民法第1003條之1定有明文。兩造自104年5月2
      0日結婚，因原告從事外勤工作，家庭生活費用均由被告
      負擔，且未成年子女分別於106年、108年出生，均由被告
      負擔撫育二名未成年子女之責。因此兩造婚姻關係存續期
      間，係由原告負擔系爭不動產之貸款，被告則負擔家庭生
      活費用及兩名未成年子女扶養費。
　　㈢系爭車輛係因106年未成年子女出生，且原告在外工作，為
      使被告便於接送未成年子女，因而購買贈與被告，故兩造
      間並無借名登記關係。
　二、備位之訴部分：
　　㈠被告負擔撫育二名未成年子女之責，相關扶養費用亦由被
      告支出，因而被告並未受有利益，原告既主張被告有不當
      得利，自應就其與被告間有給付之關係存在，及被告因其
      給付而受利益致其受損害，並就被告之受益為無法律上之
      原因，舉證證明該給付欠缺給付之目的。
　　㈡原告提出其繳納之貸款、管理費、稅捐、火災保險費用、
      水費、電費、瓦斯費、第四台費用之單據，被告對於原告
      繳納費用並不爭執。惟家庭之經營，不僅止於上開費用，
      因原告擔任外勤職務，長時間未待在家裡，故由被告獨自
      扶養二名未成年子女，被告不僅需照顧二名未成年子女，
      更負擔家庭之伙食費、生活必需品、小孩奶粉尿布衣著等
      ，每月約2萬5,000元之支出，而被告未預期原告會提起離
      婚訴訟，因此並未保留相關家庭費用支出之單據。
　三、被告先位及備位答辯聲明：
　　㈠原告之訴駁回。
　　㈡訴訟費用由原告負擔。
肆、兩造不爭執事項：
　一、兩造為坐落於彰化縣○○鎮○○段000000000○000000000○0000
      00000地號土地及00000-000建號建物(門牌號碼彰化縣○○
      鎮○○路○段000巷00號)之共有人。
　二、車號000-0000自用小客車登記於被告名下。
　三、系爭不動產之頭期款、工程款及登記後之相關款項均由原
      告負擔。
　四、原告提出之貸款、管理費、稅捐、火災保險費用、水費、
      電費、瓦斯費、第四台費用之單據，係由原告繳納。
伍、兩造爭執事項：
　一、系爭不動產及系爭車輛是否為原告借名登記於被告？
　二、被告有未繳系爭不動產貸款之利益，是否無法律上原因？
陸、本院之判斷：
  甲、先位之訴：　
  一、原告主張以：伊於102年12月以預售方式，向訴外人可靖
　　  建設開發有限公司訂購坐落於彰化縣和美鎮之系爭不動產
      ，業據其提出第一類謄本可證(原證一)。頭期款200萬元
      由原告之胞弟施00匯入原告之帳戶內(原證二)，後續工程
      款亦由原告獨自支付(原證三)，嗣於交屋並登記之前，考
      量原告擔任外勤工作四處奔波，難免發生交通事故或招攬
      疏失等損害賠償責任，為避免高額賠償將殃及原告所有之
      系爭不動產，故將二分之一之所有權借名登記於被告名下
      。自預售屋買賣契約成立之時起，被告從未支付任何頭期
      款、工程款及登記完成後之任何款項，包含房屋貸款(原
      證四)、房屋管理費(原證五)、地價稅(原證六)、房屋稅(
      原證七)等，且交屋時之驗屋通知與結算(原證八)、裝修
      聯繫等(原證九)，以及擔任住宅火險要保人並繳納保險費
      (原證十)，均由原告全數支出，被告分文未付，縱僅係社
      區花草維護輪值(原證十一)此等小事，被告亦不聞不問未
      參與，顯見系爭不動產係由原告管理、使用、處分等語，
      被告對系爭不動產如附表所示所有權應有部分以其名義登
      記之事實不爭執，惟否認係借名登記，確為其出資購買，
      且其購買價金係由其所負擔生活費之金額作為出資額等語
      置辯，惟查：
　⑴、系爭不動產之訂購單上(原證13)買受人欄位僅施銘豪(原告
      本名)，被告完全未支付分文，被告主張兩造「共同」向
      可靖建設開發有限公司購買系爭不動產之情即屬堪疑？又
      被告先前經營美容、美髮事業並無起色，欲轉型經營全美
      世界健康科技股份有限公司工作(下稱全美直銷)，投入購
      買高價保養品之費用，係以向原告借錢方式請原告支付，
      爾後分文未還，根本全未支應家庭開銷。且被告四處參與
      直銷工作，無暇照顧未成年子女，平日白天均交由原告之
      父母照顧，幼子於108年7月11日出生後，被告卻於108年1
      2月12日離家不歸，甚至將育兒津貼據為己有，故奶粉、
      尿布、保母費、幼兒園費用全由原告一手包辦。而被告於
      另案離婚案件時稱：「因美容院經營不善無法支應未成年
      子女扶養費，僅可每月給付1,000元的扶養費」等語（見
      本院調閱之110年度婚字第117號卷㈡第31頁），是被告即
      因自顧不暇，何來負擔家庭費用？且被告106年至108年之
      所得除106年度為1,012元，其餘年度為0元，有本院向財
      政部中區國稅局彰化分局調閱之兩造綜合所得結算申報書
      （見本院卷三第143至155頁）如何能每月為家庭付出約2
      萬5,000元之支出？被告實有舉證之必要。
　⑵、原告雖屬外勤業務性質之工作，惟上班時間固定為上午9點
      至下午6點，每日下班前須回到公司呈報業務招攬績效，
      而未成年子女係由原告之父母在白天照顧，原告下班後再
      到原告父母家接回未成年子女，反觀被告則是在自營美髮
      工作室工作到深夜始返家，此即證人乙○○所證述：「沒有
      看過被告住在系爭房屋內」之原因，故並無「長時間未待
      在家裡，由被告獨自扶養二名未成年子女」之情形，此有
      原告之在職證明(原證29)，以及「家事案件之兒童及少年
      認可暨監護權歸屬調查計畫」所附訪視調查報告、照片(
      原證30)可證。
　⑶、原告雖知悉被告婚後仍將自己之美髮工作室工作至深夜始
      返家，對於照顧未成年子女、生計分擔、家庭生活費分擔
      與操持家務係毫無貢獻可言，因而一肩扛起家中所有費用
      支出、貸款，只求借被告之名以規避未來業務招攬、交通
      事故風險所衍生之法律風險。有鑑於此，更不可能與被告
      簽訂「借名登記契約書」，致遭債權人主張通謀虛偽意思
      表示而舉證無效之風險。另被告亦不僅一次於不同場合，
      向原告所聲請傳喚之證人柯○○、王○○、乙○○坦承願意出名
      供原告借名登記以規避風險之情，亦據證人證人乙○○於11
      1年2月10日言詞辯論期日之證言：「（法官問：） 你的
      職務？」「（證人乙○○：）我是醫療設備的工程師。」「
      （法官問：）原告跟你的關係？」「（證人乙○○：）同事
      兼朋友，是做牙科器材的工作。」「（法官問：）有問過
      你理財的問題嗎？有關什麼部分？」「（證人乙○○：）因
      為我有買車的需求，找他一起去買。」「（法官問：）是
      否知道買系爭車要買給誰？」「（證人乙○○：）買車是一
      起買，我知道是登記太太名字。」「（法官問：）是否知
      道要送給太太或是借名，知道這個法律關係嗎？」「（證
      人乙○○：）借他老婆的名字。」「（法官問：）為什麼要
      借老婆的名字？」「（證人乙○○：）買車的保險比較低。
      」「（法官問：）什麼時候講的？時間、地點？」「（證
      人乙○○：）私下在聊天講的。」「（原告訴訟代理人問：
      ）證人你是跟原告一起去買系爭車輛，這整個聯繫過程，
      是你先跟業務聯繫，還是原告聯繫，是什麼人跟業務聯繫
      ？」「（證人乙○○：）都有。」「（原告訴訟代理人問：
      ）銷售過程被告有無出現？」「（證人乙○○：）沒有，都
      是我跟原告一起去。」「（原告訴訟代理人問：）交車是
      否也是？」「（證人乙○○：）我們是同一天交車。」「（
      原告訴訟代理人問：）你跟原告是同事兼朋友，那這台車
      牽回去後，你有無看過被告開這台車？保養都去哪裡保養
      ？」「（證人乙○○：）都是原告在開，原廠及外面的廠都
      有，都是原告自己開車去保養。」「（原告訴訟代理人問
      ：）原告有無跟你講說為什麼車要登記在被告名下？」「
      （證人乙○○：）因為保險費比較便宜的關係。」「（被告
      訴訟代理人問：）證人的車子也是登記在太太名下？」「
      （證人乙○○：）也是登記在太太名下，但我的車子是太太
      要買的，但是是我跟業務洽談的。」「（法官問：） 原
      告被告間的房地產是否知道？」「（證人乙○○：）我知道
      。」「（法官問：）知道什麼？時間、地點？」「（證人
      乙○○：）原告那時候要買房子的時候，有跟我一起討論，
      有討論關於買賣的狀況，我是建議他說，他是跑外務，且
      公司產品單價蠻高的，怕有風險，這樣子的話，買房子能
      夠掛二分之一給他老婆，借她老婆的名字來登記。前幾年
      跟他老婆一起吃飯出去玩的時候，有點有意無意間，半開
      玩笑的跟他太太說，不錯喔，跟原告結婚後就可以掛二分
      之一，林小姐是說對啊，後來想想這樣方式對他們也算是
      一個保障。」「（法官問：）他太太如何回答？」「（證
      人乙○○：）他太太說對啊，不錯。」「（法官問：）時間
      地點？」「（證人乙○○：）好幾年前，我忘記了，應該是
      出去玩餐廳的時候。」「（法官問：）證人說是一個保障
      是什麼人說的？」「（證人乙○○：）是林小姐說的這樣不
      錯也是一個保障。」「（法官問：）你能夠確定是借名還
      是贈與？假設如果是贈與才是保障，借名就不是保障，還
      是要還。」「（證人乙○○：）應該是借他老婆名字。」「
      （法官問：）證人如何判斷？」「（證人乙○○：）跟他聊
      天過程中，希望說掛他老婆名字二分之一，到時候如果有
      什麼狀況，如果被銀行法拍的時候有一個緩衝期。」「（
      原告訴訟代理人問：）買這個房子之前，原告有沒有跟你
      討論過，除了借名問題外，有無跟你去看過現場？」「（
      證人乙○○：）有去看過。」「（原告訴訟代理人問：）是
      否知道頭期款怎麼來的？」「（證人乙○○：）原告跟我說
      去貸款給付頭期款。」「（原告訴訟代理人問：）過程中
      是否有接觸過被告？」「（證人乙○○：）沒有。」「（原
      告訴訟代理人問：）交屋完畢後，原告有沒有跟你講什麼
      事？」「（證人乙○○：）我是有問他，有講過借你太太名
      字的事情後來處理怎麼樣，原告就說有啊，後來就依照你
      所說的方式這樣。」「（原告訴訟代理人問：）後來才會
      見到被告，那時候被告跟你講什麼？」「（證人乙○○：）
      就閒聊，我半開玩笑跟她說不錯喔，跟原告結婚後就可以
      得到房子一半，她說對啊、還不錯。」「（原告訴訟代理
      人問：）交屋後，有去過原告的房子？」「（證人乙○○：
      ）去過很多次。」「（原告訴訟代理人問：）被告有無住
      在那邊？」「（證人乙○○：）沒有看過被告。」「（原告
      訴訟代理人問：） 被告有其他工作？」「（證人乙○○：
      ）就我所知是在做美髮業。」「（原告訴訟代理人問：）
      證人是否只有看過原告跟小孩住在那裡，有無看過被告住
      在裡面？」「（證人乙○○：）沒有看過被告。」等語證述
      甚明，原告購屋之初確實是原告主張因避免爾後經營風險
      所以借被告之名義登記不動產所有權人，另證人甲○○即辦
      理過戶之代書到庭證稱並無與聞所有權登記事項，故不知
      有無借名登記一事，雖不能證明原告借名之事實，亦不足
      為被告有利之證據。　　　
  ⑷、至被告雖否認系爭如附表所示不動產為原告所出資等語，
　　  惟並不能如實舉證證明為其所出資，則被告主張如附表所
      示系爭不動產所有權為其所有，而非原告借其名義為登記
      ，顯與實情不符，要難採信。
  二、次按所謂「借名登記」者，乃當事人約定一方將自己之財
　　  產以他方名義登記，而仍由自己管理、使用、處分，他方
      允就該財產為出名登記之契約，但無使他方取得實質所有
      權或其他權利之意思，其成立側重於借名者與出名者間之
      信任關係，倘其內容不違反強制禁止規定或公序良俗者，
      當賦予無名契約之法律上效力，依民法第529 條規定，適
      用民法委任之相關規定，於其內部間仍應承認借名人為真
      正所有權人，而委任契約依民法第549條第1項規定，不論
      有無報酬，或有無正當理由，均得隨時終止( 最高法院98
      年度台上字第990號判決意旨參照)。原告於終止借名契約
      後請求被告應將坐落於彰化縣○○鎮○○段000000000○000000
      000○000000000地號土地及00000-000建號建物如附表所示
      應有部分移轉登記予原告，為有理由，應予准許。
  三、另原告於107年3月1日購買並使用之系爭車輛，亦基於同
　　  樣理由及汽車保險費較為便宜之原因，亦借名登記於被告
      名下，而使用、購買、保養及所有稅費(原證十二)等費用
      ，皆由原告全額支付等語，並經證人丙○○於111年2月10日
      言詞辯論期日之證言：「（法官問：）你是賣什麼牌子？
      」「（證人丙○○：）SUZUKI的車子。」「（法官問：）有
      賣一部車子車牌000-0000給原告，這部車是新的嗎？大概
      多少錢？」「（證人丙○○：）新的，66萬9千元。」「（
      法官問：）登記給誰？」「（證人丙○○：）是買他太太的
      名字。」「（法官問：）有無說是借名或送給太太？」「
      （證人丙○○：）沒有特別說。」「（法官問：）辦理程序
      、交錢、交車都是跟什麼人接洽？」「（證人丙○○：）都
      是跟原告接洽，我的印象是買太太的名字。」「（原告訴
      訟代理人問：）原告這個年紀的男性，以夫妻都同年紀來
      講，保險費有無差別？」「（證人丙○○：）有差別。」「
      （原告訴訟代理人問：）是否是女性保費低一點，證人賣
      車多久？」「（證人丙○○：）對。我賣車三年多。」「（
      原告訴訟代理人問：）在你的銷售過程中，是否很多男性
      會借女性的名字來用？」「（證人丙○○：）是。」「（原
      告訴訟代理人問：）本件是否從頭到尾都沒有看過被告，
      也沒有跟你通過任何電話。」「（證人丙○○：）沒有看過
      。是。」「（原告訴訟代理人問：）原告交車後，有無回
      原廠定期保養？」「（證人丙○○：）因為原告住台中，應
      該是就近保養。」「（原告訴訟代理人問：）所以原告的
      保養紀錄證人是否清楚？」「（證人丙○○：）他的保養紀
      錄我不清楚。」，核與上開證人乙○○證述相符，由證人之
      證詞足堪認定原告將系爭車輛借被告之名登記，於終止借
      名契約後自得請求被告應偕同原告向交通部公路總局臺中
      區監理所彰化監理站辦理將○○號自用小客車移轉登記予原
      告，所請亦為有理由。
　四、綜上，原告於110年4月13日以台中福平里郵局000115號存
      證信函通知被告終止借名登記契約，經本院審核兩造間確
      有借名契約存在，且經原告合法終止，是原告求為判決：
      ㈠被告應將坐落於彰化縣○○鎮○○段000000000○000000000○0
      00000000地號土地及00000-000建號建物如附表所示之應
      有部分移轉登記予原告。㈡被告應偕同原告向交通部公路
      總局臺中區監理所彰化監理站辦理將○○號自用小客車移轉
      登記予原告等語，均為有理由，應予准許。
  乙、備位之訴部分：本件先位之訴為本院判決有理由，備位  
      之訴即無庸判決。
  丙、本件事證已臻明確，兩造其餘主張、陳述及所提之證據暨
      攻擊防禦方法，經核與判決結果無影響，毋庸再一一審酌
      ，附此敘明。
  丁、結論：原告之訴為有理由，依民事訴訟法第78條，判決  
      如主文。
中　　華　　民　　國　　111 　年　　6 　　月　　24　　日
                  民事第四庭    法　官　李言孫
以上正本係照原本作成。
如對本判決上訴，須於判決送達後20日內向本院提出上訴狀。如
委任律師提起上訴者，應一併繳納上訴審裁判費。 
中　　華　　民　　國　　111 　年　　6 　　月　　24　　日
                                書記官  梁永慶 
附表：
編號 財產名稱 面積(㎡) 應有部分 １ 彰化縣○○鎮○○段000000000地號土地 580.25 580250分之8548 ２ 彰化縣○○鎮○○段000000000地號土地 82.60 2分之1 ３ 彰化縣○○鎮○○段000000000地號土地 117.15 117150分之1726 ４ 彰化縣○○鎮○○段000000000○號建物 159.50 2分之1